---
title: "Rapport MDDE - Michael BURTIN"
output:
  pdf_document: 
    toc: true
    number_sections: true
  html_document: default
date: "26-01-2024"
---

```{r setup, include=FALSE}
knitr::opts_chunk$set(echo = FALSE)
knitr::opts_knit$set(root.dir = 'D:/GitHub/Atelier-MDDE-2024/data')
```

```{r include=FALSE}
library(dplyr)
library(ggplot2)
library(ggstatsplot)
library(flextable)
library(lixoftConnectors) 
initializeLixoftConnectors(software = "simulx")
```

# Introduction

Ce rapport à pour objectif de reproduire les résultats d'une étude PK et d'en pousser l'analyse plus loin en évaluant l'atteinte de la cible d'efficacité sur différents schémas posologiques que ceux proposés par l'article étudié.

Pour ce faire, il a été repris le modèle PopPK issu de la publication "Population Pharmacokinetics of Gentamicin in Mexican Children With Severe Malnutrition" de "Lares-Asserff" et son équipe. Les simulations sont réalisés à l'aide du logiciel Simulix de la société Loxift.

La publication est une étude sur la gentamycine, un antibiotique qui fait partie des recommandations de l'OMS dans le traitement d'infections liées à la malnutrition. Toutefois, au vu de l'état physiologique de ce type de patient, une attention particulière est nécessaire pour éviter toute surtoxicité ou bien une concentration sous-efficace.

# Méthodes

## I. Population

La population étudié correspond à un total de 26 enfants, d'environ 20.7 mois, et souffrant donc de malnutrition sévère. La gentamycine a été administré en IV bolus sur 30 min, à 2.5 mg/kg toutes les 8 heures. Un prélèvement est effectué post-perfusion à : 0.5, 1, 2, 4, 6 et 8 heures. Cela porte à 96 prélèvements pour l'ensemble l'échantillon.

## II. Modèle de Lares-Asserff

Le modèle final découlant de l'article est un modèle mono-compartimental, dont l'élimination est d'ordre zéro. L'article ne le précisant pas, on supposera l'absence de lag-time. La variabilité inter-individuelle est décrit de manière exponentiel, et les paramètres de population suivent une loi log-normal. Pour le modèle d'erreur résiduelle, il s'agit d'un modèle mixte de type "additif et proportionnel".

La clairance et le volume de distribution ont été retenu comme paramètres finaux du modèle. Pour les covariables, ce sont l'age et le poids suivant une relation allométrique sur respectivement la Clairance et le Volume.

Le résumé des valeurs de paramètres sont disponibles dans le tableau 1, et pour les covariables, les valeurs sont disponibles dans le tableau 2 ci dessous.

```{r Tableau 1 - Valeur des paramètres, echo=FALSE, message=FALSE, warning=FALSE}
noms_parametres = c("valeur typique - V", "omega - V","valeur typique - Cl", "omega - Cl")
valeurs_parametres = c(2.33,0.244,1.15,0.349)
rse = c(5, 18, 7, 14)
unites_parametres = c("L","L","L/h","L/h")
df_parametres = data.frame("Parametres"=noms_parametres, "Valeur"=valeurs_parametres, "RSE"=rse,"Unités"=unites_parametres)
ft_parametres = flextable(df_parametres)
ft_parametres
```

```{r Tableau 2 - Valeur des covariables, echo=FALSE, message=FALSE, warning=FALSE}
noms_parametres = c("Age", "Poids")
valeurs_parametres = c(20.7,7.1)
sd = c(16, 2.4)
unites_parametres = c("mois","kg")
df_parametres = data.frame("Parametres"=noms_parametres, "Valeur"=valeurs_parametres, "Sd"=sd,"Unités"=unites_parametres)
ft_parametres = flextable(df_parametres)
ft_parametres
```

## III. Reproduction du modèle sur Simulix

La première étape fut l'écriture du modèle Simulix. Ce dernier est disponible en format txt dans les fichiers fournies (au sein du dossier "models"). Une fois le modèle chargé sur Simulix, les paramètres de population du modèle ont été rentré en premier lieu :

-   V = 2.23 L

-   CL = 1.15 L/h

Il s'en est suivi la définition des covariables avec leur distribution et valeurs moyennes :

-   Age : log-normal, valeur moyenne = 20.7 mois et d'écart type = 16

-   Poids : log-normal, valeur moyenne = 7.1 kg et d'écart type = 2.4

Pour le premier traitement, il fut repris la dose retenue par l'article à savoir 10 mg/kg et par jour, avec une durée de perfusion de 30min. La dose croit selon le poids, et l'intercepte demandé sur Simulix est de 0. Au départ un modèle sur 7 jour a été réalisé, mais pour plus de simplicité sur le rapport (et comme il n'est pas fait mention de durée totale de traitement dans l'article), on se basera sur une dose unique. Le model, dénommé "10mgkg_uniqueDose_withCov.slmx" est disponible dans "models/Simulix Project/".

La comparaison se faite avec un traitement unique pour tous à 150 mg, avec donc absence de scaling selon le poids. Toujours en dose unique, et avec un délai de perfusion de 30min. Le model, dénommé "150mg_uniqueDose.slmx" est disponible dans "models/Simulix Project/".

# Résultats

```{r importation des données, include=FALSE}
parametres_ind = read.csv(file = "models/Simulix Project/150mg_uniqueDose/Simulation/individualParameters.txt")
```

```{r prétraitement_parametres}
# On peut renommer les variables si nécessaire
parametres_ind = parametres_ind %>% mutate("group" = case_when(parametres_ind$group == "simulationGroup1" ~ "10mgkg", parametres_ind$group == "simulationGroup2"~ "150mg", TRUE ~ "error"))

# on groupe les données par type de traitement
parametres_ind = parametres_ind %>% dplyr::group_by(group)
```

## Description de la population virtuelle générée

Les principales caractéristiques de la population sont rapportées dans la table 3 ci dessous. L'ensemble de la population simulée est de 1000 patients pour chacun des groupes, conformément à l'article.

```{r tables et graphs paramètres covariables, echo=FALSE}
# on peut utiliser différents packages
parametres_ind %>% select(-id) %>%
	dlookr::describe() %>% 
	dplyr::select(c(described_variables, group, mean, sd)) %>%
	flextable
```

La figure X décrit la valeur moyenne pour chacune des distributions de paramètres simulés. Comme nous le voyons, quelque soit le paramètre, les données sont assez similaires entre les deux les groupes.

```{r}
ggbetweenstats(data=parametres_ind, x=group, y=age)
```

## Évaluation des stratégies thérapeutiques

```{r chargement concentrations}
concentrations_ind = read.csv("models/Simulix Project/150mg_uniqueDose/Simulation/simulatedData.csv")
```

```{r prétraitement_concentrations}
# On peut renommer les variables si nécessaire
concentrations_ind = concentrations_ind %>% mutate("group" = case_when(concentrations_ind$group == "simulationGroup1" ~ "10mgkg",
																					concentrations_ind$group == "simulationGroup2"~ "150mg",
																					TRUE ~ "error"))

# on groupe les données par type de traitement
concentrations_ind = concentrations_ind %>% dplyr::group_by(group, ID)
```

### Atteinte de la cible d'efficacité

La cible d'efficacité considérée est l'atteinte d'une concentration maximale supérieure ou égale à 8 mg/l (cible basse), 16 mg/l (cible intermédiaire) et 32 mg/l (cible haute). Seule la Cmax du 5ème jour a été considérée pour cette analyse.

```{r calcul Cmax et Cmin, include=FALSE}

conc_J5 = concentrations_ind %>% filter(TIME>0)
target = conc_J5 %>% summarise(conc_max=max(Cc), conc_min = min(Cc))
```

Pour le moment, les données simulées comportants des valeurs manquates, il n'est pas possible de poursuivre l'execution du code sans erreur. Le reste du rapport décrira ce qui est attendu.

```{r}
# figure décrivant la Cmax selon les groupes
ggbetweenstats(data=target, x=group, y=conc_max)
```

```{r}
# figure décrivant la Cmin selon les groupes
ggbetweenstats(data=target, x=group, y=conc_min)
```

## Calcul de l'atteinte de la cible

Pourcentage de patients atteignant la cible selon le schéma posologique

```{r Analyse de l'atteinte de la cible}
cible_basse = target %>% filter(conc_max>8 & conc_min<0.5)
cible_basse_100mg = cible_basse %>% filter(group=="100mg") %>%
	nrow()
cible_basse_10mgkg = cible_basse %>% filter(group=="10mgkg") %>%
	nrow()

cible_moyenne = target %>% filter(conc_max>16 & conc_min<0.5)
cible_moyenne_100mg = cible_moyenne %>% filter(group=="100mg") %>%
	nrow()
cible_moyenne_10mgkg = cible_moyenne %>% filter(group=="10mgkg") %>%
	nrow()

cible_haute = target %>% filter(conc_max>32 & conc_min<0.5)
cible_haute_100mg = cible_haute %>% filter(group=="100mg") %>%
	nrow()
cible_haute_10mgkg = cible_haute %>% filter(group=="10mgkg") %>%
	nrow()
```

```{r Table des résultats}

atteinte_cible_basse = c(cible_basse_100mg, cible_basse_10mgkg)
atteinte_cible_moyenne = c(cible_moyenne_100mg, cible_moyenne_10mgkg)
atteinte_cible_haute = c(cible_haute_100mg, cible_haute_10mgkg)

traitements = c("100 mg, dose unique", "10 mg/kg par jour")

resultats_cible = data.frame(traitements, atteinte_cible_basse, atteinte_cible_moyenne, atteinte_cible_haute) %>%
	rename("Traitement" = traitements,
			 "Pourcentage d'atteinte de la cible basse" = atteinte_cible_basse,
			 "Pourcentage d'atteinte de la cible moyenne" = atteinte_cible_moyenne,
			 "Pourcentage d'atteinte de la cible haute" = atteinte_cible_haute,) %>%
	flextable

resultats_cible

```
